



Calle 163 #73 – 33, Bogotá



+57 3192151187



sociologo.azul315@gmail.c

PERFIL

Sociólogo tengo afinidad por el trabaio con niños, niñas У adolescentes en pro de garantizar derechos. he sus trabajado en ello desde diversas perspectivas, tanto en campo como analizando datos o difundiendo sus derechos.

Además me gusta el tema de género, en pro de mejorar la convivencia.

Tengo experiencia con herramientas ofimáticas como el paquete Office, SPSS además de conocimientos sobre Atlas Ti. Soy responsable, puntual, amable, me gusta el trabajo en equipo, proponer y liderar.

ANDRÉS VALENCIA GÓMEZ

EXPERIENCIA

Universidad Santo Tomas, Maestría de planeación para el desarrollo

Febrero 2015 a Junio 2015

Manejo de las redes sociales de la Maestría, creación de una guía de redacción, logística en los eventos tales como conferencias, conversatorios, participar en las asambleas de los docentes

Corporación tejiendo vida y memoria - Gestor social Junio 2016 a Enero 2018

Diseñar, implementar y supervisar talleres, actividades artísticas y culturales con niños, niñas y adolescentes en la localidad de San Cristóbal en Bogotá, con el fin de evitar que aprovechar su tiempo libre, además de realizar informes de cada actividad, llevar a cabo el registro de cada participante, ampliar la cobertura del programa.

Centro Consultores - Encuestador

Marzo 2017 a Diciembre 2017

Realizar encuestas en calle para Yanhaas, especialmente en las ferias de Corferias e informar sobre lo que sucedía en cada jornada, call center recontacto con encuestados.

Centro nacional de Consultoría - Encuestador

Octubre 2018 a Diciembre 2018

Realizar encuestas en calle e informar sobre lo que sucedía en cada jornada.

Centro Consultores - Supervisor

Marzo 2019 a Diciembre 2019

Supervisar encuestadores en campo, uso de cartografía para geo-localizar coordenadas, realizar informes sobre las jornadas.

Freelance - Copywriter

Marzo 2020 a Agosto 2021

Redactar textos técnicos para una fundación sobre temas de infancia y adolescencia, realizar corrección de estilo.

EDUCACIÓN

UNIVERSIDAD SANTO TOMAS - Pregrado en Sociología

Agosto 2010 – Octubre 2015

Carrera enfocado en el trabajo en campo, investigando e interviniendo problemáticas sociales con cominidad, diseñando instrumentos cualitativos y cuantitativos, desde el muestreo estadístico hasta la metodología de investigación, adicional, el enfoque que brindo la facultad fue estadístico y en planeación para el desarrollo.

ESAP – Diplomado en construcción de paz y Derechos Humanos

Junio 2021 a Agosto 2021

Diplomado sobre construcción de paz y derechos humanos realizado por la ESAP donde enseñaron las diversas leyes que protegen los DD.HH en Colombia y como están respaldados por organismos internacionales

ESAP – USAID – Diplomado en derechos de los migrantes en Colombia: caso Venezuela

Agosto 2021 a Octubre 2021

Diplomado realizado por iniciativa de USAID sobre los derechos de los migrantes en Colombia caso Venezuela en el que enseñaron sobre los derechos de los migrantes, sobre migración y las prácticas ilícitas que sufren los migrantes, especialmente los venezolanos.

ESAP - Diplomado en resolución de conflictos

Noviembre 2023 a Diciembre 2023

Diplomado sobre las formas alternativas para resolver

conflictos donde se expusieron las diversas normas que sustentan las misma, además de enseñar cómo usarlas y en que conflictos.

TRABAJO EN EQUIPO

El trabajo en equipo es un fuerte mío, ya que me gusta tener las opiniones de los demás en cuenta, proponer y llegar a consensos con todo el equipo de trabajo para realizar la mejor labor de manera conjunta, esto lo demostré en centro consultores escuchando y proponiendo para llegar a acuerdos, planificando en equipo el trabajo en campo, tanto como encuestador como siendo gestor social o redactando.

LIDERAZGO

Demostré liderazgo trabajando como gestor social, organizando los talleres y actividades, supervisando su correcto cumplimiento y proponiendo diversas actividades con la población objetivo, además de esto trabajando en encuestas pude se propositivo en cuanto como abordar los objetivos para llegar a la meta final.